【裁判字號】    96,訴,5450
【裁判日期】    970129
【裁判案由】    毒品危害防制條例
【裁判全文】
臺灣高雄地方法院刑事判決              96年度訴字第5450號
公  訴  人  臺灣高雄地方法院檢察署檢察官
被      告  丙○○
                    （現於臺灣臺東戒治所戒治中）
被      告  乙○○
上列被告因毒品危害防制條例案件，經檢察官提起公訴（96年度
偵續字第303 號），被告就被訴事實為有罪之陳述，經本院合議
庭裁定由受命法官獨任進行簡式審判程序，本院判決如下：
    主  文
丙○○共同運輸專供製造毒品之器具，累犯，處有期徒刑壹年肆
月，減為有期徒刑捌月。扣案之大陶瓷漏斗壹個、小陶瓷漏斗壹
個、攪拌棒壹支、氫氣攪拌桶壹個、電動搖台壹座及氫氧氣壓力
表壹具，均沒收銷燬；未扣案之車牌號碼：VM─3117號自小貨車
壹部沒收。
乙○○共同運輸專供製造毒品之器具，處有期徒刑壹年貳月，減
為有期徒刑柒月。扣案之大陶瓷漏斗壹個、小陶瓷漏斗壹個、攪
拌棒壹支、氫氣攪拌桶壹個、電動搖台壹座及氫氧氣壓力表壹具
，均沒收銷燬；未扣案之車牌號碼：VM─3117號自小貨車壹部沒
收。
    事  實
一、丙○○前因違反肅清煙毒條例案件，分別經本院以84年度訴
    字第1233號、84年度訴字第3239號判處有期徒刑3 年3 月、
    3 年4 月，應執行有執行有期徒刑6 年確定，經入監執行後
    假釋出監，甫於民國90年10月29日，假釋期滿未經撤銷，視
    為執行完畢。丙○○仍不知悔改，與林家辰（另案由本院以
    96年度訴字第2813號判處有期徒刑1 年6 月，減為有期徒刑
    9 月確定）、乙○○基於共同運輸專供製造毒品器具之犯意
    聯絡及行為分擔，先於95年9 月初某日，由林家辰、丙○○
    共同前往屏東縣麟洛鄉某處草寮，以林家辰所有之車牌號碼
    ：VM─3117號自小貨車為載運工具，將專供製造第二級甲基
    安非他命之大、小陶瓷漏斗各1 個、攪拌棒1 支、氫氧氣壓
    力表1 組等器具，搬運至林家辰位於高雄市○○區○○街95
    號5 樓之2 之租屋處，再於同年月5 日某時及同年10月20日
    16時許，由林家辰、乙○○、丙○○共同以上開自小貨車，
    將前揭大、小陶瓷漏斗各1 個、攪拌棒1 支、氫氧氣壓力表
    1 組及林家辰另外購買之電動搖台1 座，搬運至林家辰所承
    租位於高雄市○○區○○路304 號之屋內藏放。嗣於同年10
    月20日22時55分許，為警在高雄市○○區○○街95號5 樓之
    2 查獲林家辰、乙○○、丙○○，並至高雄市○○區○○路
    304 號搜索扣得陶瓷漏斗（大、小各1 個）、攪拌棒1 枝、
    氫氣攪拌桶（可樂瓶）1 個、電動搖台1 座。
二、案經法務部調查局高雄市調查處移送高雄地方法院檢察署檢
    察官偵查起訴。
    理  由
一、本件被告丙○○、乙○○所犯係死刑、無期徒刑、最輕本刑
    為3 年以上有期徒刑以外之罪，其於準備程序就前揭被訴事
    實為有罪之陳述，經受命法官告知簡式審判程序之旨，並聽
    取當事人之意見後，本院認無不得或不宜改依簡式審判程序
    進行之處，爰依刑事訴訟法第273 條之1 第1 項、第284 條
    之1 規定，裁定本件由受命法官獨任進行簡式審判程序，合
    先敘明。
二、上開犯罪事實，業據被告丙○○、乙○○於本院審理中坦承
    不諱，核與證人林家辰於偵查中結證情節（臺灣高雄地方法
    院檢察署95年度偵字第27657 號卷第64、65頁）相符，並有
    大陶瓷漏斗1 個、小陶瓷漏斗1 個、攪拌棒1 支、氫氣攪拌
    桶1 個、電動搖台1 座及氫氧氣壓力表1 具扣案可佐，亦有
    臺灣高雄地方法院檢察署檢察官逕行搜索指揮書1 份（臺灣
    高雄地方法院檢察署95年度偵字第27657 號卷第25、26頁）
    、搜索扣押筆錄暨扣押物品目錄表2 份（臺灣高雄地方法院
    檢察署95年度偵字第27657 號卷第27至31、37至43頁）、高
    雄市○○區○○路304 號之房屋租賃契約書1 份（臺灣高雄
    地方法院檢察署95年度偵字第27657 號卷第9 至14頁）附卷
    足資佐證。另上開扣案物品業經前案即本院96年度訴字第28
    13號送請法務部調查局鑑定，雖認該等器具設備均無甲基安
    非他命殘留，但亦確認上開器具設備均係符合製造甲基安非
    他命製程中氫化及純化階段之必須配備，應係供製造甲基安
    非他命所用，有法務部調查局96年9 月7 日調科壹字第0960
    0387740 號函覆1 紙可資參照。從而，被告上開自白與事實
    相符，應堪置信。本件事證明確，被告丙○○、乙○○運輸
    專供製造毒品器具之犯行，堪予認定。
三、核被告丙○○、乙○○所為，均係犯毒品危害防制條例第4
    條第5 項之運輸專供製造毒品器具罪。被告丙○○、乙○○
    就上開犯行與林家辰間有犯意聯絡及行為分擔，應論以共同
    正犯。被告丙○○、乙○○基於一運輸專供製造毒品器具之
    犯意，接續搬運扣案物品，各搬運行為間之獨立性極為薄弱
    ，且係出於同一搬運目的，尚難予以強行分開，應視為數個
    舉動之接續執行，合為包括之一罪予以評價，屬接續犯。查
    被告丙○○有如前開事實欄所載之犯罪科刑及執行紀錄，此
    有臺灣高等法院被告前案紀錄表1 份在卷可稽，其前受徒刑
    之執行完畢後，5 年以內故意再犯本件有期徒刑以上之罪，
    為累犯，應依刑法第47條第1 項之規定，加重其刑。爰審酌
    被告丙○○、乙○○明知上開扣案物品均係專供製造毒品所
    用之器具，竟與林家辰以其所有之小貨車搬運載送，顯然將
    國內反毒政策之倡導、執行置於不顧，對國人之身心健康及
    社會治安之維護亦造成潛在危害，其行為自應受相當程度之
    刑事非難，惟念及其犯後坦承犯行，堪認尚有悔意，及其犯
    罪之動機、手段、方式及所生危害等一切情狀，量處如主文
    所示之刑，以示懲儆。另查，本件被告丙○○、乙○○犯罪
    時間係在96年4 月24日以前，所犯之罪核符中華民國96年罪
    犯減刑條例第2 條第1 項之規定，復無同條例第3 條規定之
    除外情事存在，合於減刑條件，爰併依同條例第2 條第1 項
    第3 款之規定，減其宣告刑2 分之1 。至扣案之氫氧氣壓力
    表1 具、大、小陶瓷漏斗各1 個、攪拌棒1 支、氫氣攪拌桶
    1 個及電動搖台1 座，均係符合製造甲基安非他命製程中氫
    化及純化階段之必須配備，應係供製造甲基安非他命所用，
    有法務部調查局96年9 月7 日調科壹字第09600387740 號函
    覆1 紙可資參照，依此足認上開扣案物品係屬專供製造毒品
    之器具，均應依毒品危害防制條例第18條第1 項前段之規定
    ，併予宣告沒收銷燬；另未扣案之車牌號碼：VM─3117號自
    小貨車，係被告林家辰所有供其運輸專供製造毒品器具所用
    之陸上交通工具，應依同條例第19條第3 項規定，併予宣告
    沒收。以上沒收物品均依共同正犯共同負責之原理，於被告
    丙○○、乙○○主文所示之刑下予以宣告沒收。末扣案如卷
    附扣押物品目錄表（臺灣高雄地方法院檢察署95年度偵字第
    27657 號卷第29、30、39至42頁參照）所載之物品（上開應
    予沒收銷燬或沒收之部分除外），尚無證據足資證明與被告
    本件運輸專供製造毒品器具犯行有涉，故不予宣告沒收，併
    此敘明。
據上論斷，應依刑事訴訟法第273 條之1 第1 項、第299 條第1
項前段，毒品危害防制條例第4 條第5 項、第18條第1 項前段、
第19條第3 項，刑法第11條、第28條、第47條第1 項，中華民國
96年罪犯減刑條例第2 條第1 項第3 款、第7 條，判決如主文。
本案經檢察官甲○○到庭執行職務。
中    華    民    國    97    年    1     月    29    日
                  刑事第十庭    法  官  顏銀秋
以上正本證明與原本無異。
如不服本判決，應於判決送達後10日內，向本院提出上訴狀。
中    華    民    國    97    年    1     月    29    日
                                書記官  董明惠
附錄論罪科刑法條：
毒品危害防制條例第4條第5項
製造、運輸、販賣專供製造或施用毒品之器具者，處1 年以上7
年以下有期徒刑，得併科新臺幣1 百萬元以下罰金。


司法院資訊處製作；財團法人民間司法改革基金會備份。
